【裁判字號】    98,簡上,1077
【裁判日期】    990419
【裁判案由】    傷害
【裁判全文】
臺灣桃園地方法院刑事判決            98年度簡上字第1077號
上  訴  人
即  被  告  甲○○
上列上訴人即被告因傷害案件，不服中華民國98年10月26日本院
98年度桃簡字第1875號第一審刑事簡易判決（聲請簡易判決處刑
案號：98年度偵字第6065號），提起上訴，本院管轄之第二審合
議庭判決如下：
    主  文
上訴駁回。
    事實及理由
一、本案經本院審理結果，認第一審以被告甲○○犯普通傷害罪
    ，適用刑法第277 條第1 項、第41條第1 項前段，逕以簡易
    判決判處拘役50日，並諭知如易科罰金，以新臺幣（下同）
    1000元折算1 日，核其認事用法並無不合，量刑亦稱妥適，
    應予維持，並引用第一審簡易判決記載之事實及理由（如附
    件）。
二、按被告以外之人於偵查中向檢察官所為之陳述，除顯有不可
    信之情況者外，得為證據，刑事訴訟法第159 條之1 第2 項
    定有明文。證人乙○○、吳德清於檢察官偵查中經具結所為
    之陳述，查無顯不可信之情況，被告於本院審理時對前揭證
    述之證據能力並不爭執（見本院卷第62頁反面、63頁），復
    未指出並證明上開證人之證言有何顯不可信之情況，依刑事
    訴訟法第159 條之1 第2 項規定，證人乙○○、吳德清於檢
    察官訊問時經具結所為之證述，自得為證據。
三、被告上訴意旨略以：當天伊與吳德清因停放機車之事發生口
    角，吳德清之房客乙○○聽見後就衝過來，伊順手擋了一下
    ，乙○○自己不小心滑一跤，身體向後仰碰撞電捲門而擦傷
    云云，惟查：
（一）關於被告甲○○如何對乙○○為本件普通傷害犯行，業經
      證人即告訴人乙○○於偵查中指訴：98年1 月17日上午11
      點半，在桃園縣八德市○○路798 巷內，被告1 隻手抓住
      伊領子，1 隻手揮拳攻擊伊，伊為閃躲，後腦及右手肘撞
      到後面鐵門等語明確（見偵查卷第14頁），且有證人吳德
      清於偵查中證稱：事情起因是因為伊車子要進巷子，被告
      的機車擋到路，伊與乙○○下車去搬被告機車，被告剛好
      看見就很兇，伊跟他說鄰居不必這樣，被告又把機車挪回
      原位，乙○○見狀就說路是大家的，不必這樣，被告就伸
      左手抓住乙○○衣領，右手揮拳要打乙○○的臉，乙○○
      為了閃躲，後腦、手碰到鐵門，人就一屁股坐在地上等語
      （見偵查卷第18頁），經核2 人證述之情節相符，復有衛
      生署桃園醫院診斷證明書（載明乙○○於98年1 月17日至
      該院急診求診，受有右肘挫擦傷3 X 1 公分、右臀部挫擦
      傷15 X 5公分之傷害）可佐，足認證人之前揭證述，真實
      而可採，且證人乙○○、吳德清與被告並無任何仇恨怨隙
      ，業據其等證述在卷，被告亦自承與乙○○並無仇怨（見
      偵查卷第15頁），證人乙○○、吳德清當不致甘冒偽證罪
      責而虛構上開情節以誣陷被告之必要。
（二）被告於警詢中稱：乙○○衝過來撞到伊胸前，伊手一擋，
      他就往後跌倒在地（見偵查卷第5 頁），偵查中改稱：是
      乙○○衝過來，撞到伊然後跌倒（見偵查卷第18頁），於
      本院審理時又稱：伊沒揮拳，是乙○○衝過來，因腳不好
      ，地上又有個洞，踩一下就往後倒（見本院卷第62頁反面
      、63頁反面），其前後關於乙○○受傷之原因，描述已有
      不一，倘依被告所稱告訴人衝向伊，則依告訴人移動方向
      ，重心應在前方，告訴人應不致有向後倒地致右肘、右臀
      部挫擦傷之可能，縱因地上凹凸不平，亦難認有向後倒地
      之可能，被告所辯顯與常理不符。再觀以證人吳德清證述
      ：乙○○一屁股坐在地上後，被告以手指乙○○表示「打
      你就像打狗一樣」（見偵查卷第18頁），倘被告未出拳，
      又何以如此嗆聲？益徵被告前揭所辯，係飾詞圖卸，無足
      採信。本件事證明確，被告犯行堪予認定。從而，原審認
      被告犯行明確，論以刑法第277 條第1 項之普通傷害罪，
      量處被告拘役50日，並諭知易科罰金之折算標準，認事用
      法及量刑均無不當。本件被告仍執前詞，上訴指摘原判決
      不當，為無理由，應予駁回。
據上論斷，應依刑事訴訟法第455 條之1 第1 項、第3 項、第36
8 條、第373 條，判決如主文。
本案經檢察官施昱廷到庭執行職務。
中    華    民    國    99    年    4     月    19    日
                  刑事第一庭  審判長法  官  曾家貽
                                    法  官  俞力華
                                    法  官  張瓊華
以上正本證明與原本無異。
不得上訴。
                                    書記官  李宜娟
中    華    民    國    99    年    4     月    20    日

司法院資訊處製作；財團法人民間司法改革基金會備份。
